最　高　行　政　法　院　裁　定　　　　　　　　　九十一年度裁字第一五二○號
　　抗　告　人　甲○○
右抗告人因與相對人臺北縣政府、乙○○○○○○○○間聲請停止執行事件，對於中
華民國九十一年十月三十一日臺北高等行政法院九十一年度停字第八二號裁定提起抗
告，本院裁定如左︰
　　主  文
抗告駁回。
抗告訴訟費用由抗告人負擔。
　　理  由
一、本件抗告人以其所有坐落臺北縣新莊市○○街七十一巷十五號四樓建物，因九二
    一地震遭受損害，經行政院公共工程委員會、內政部於民國九十年十一月十五日
    以（九十）工程術字第九○○四四八六二號及台九十內營字第九○六七一七九號
    函為標的物可作修繕補強之最終鑑定。惟相對人乙○○○○○○○○（下稱更新
    會）於九十年十一月二十六日以九十新安更字第一一二六函相對人臺北縣政府申
    請權利變換，該府於九十年十二月六日公告「臺北縣新莊市○○段富景天下都市
    更新事業計畫暨權利變換計畫」，並由其所屬工務局於九十年十二月十七日核發
    拆除執照。系爭建物既可修復，實無拆除之必要，相對人更新會取得之拆除執照
    並不合法，且若要拆除系爭建物，相對人更新會除應發給拆遷補償費外，尚應得
    全體住戶之同意。在該拆除執照之合法性尚未釐清前，為免發生難於回復之損害
    ，且有急迫情事，爰依行政訴訟法第一百十六條第二項、第三項規定聲請裁定停
    止執行，停止拆除等語。
二、原法院以依行政訴訟法第一百十六條第二項前段、第三項前段規定，須原處分（
    或原決定）之執行，將發生難於回復之損害，且有急迫情事者，當事人始得聲請
    行政法院裁定停止執行。本件抗告人聲請裁定停止執行，並未具體敘明其將有何
    難於回復之損害及急迫情事，況系爭建物業已拆除。而系爭建物之拆除，在一般
    社會通念上，並非不能以金錢賠償或回復，亦難謂將發生難於回復之損害。本件
    聲請核與停止執行之要件不符，自不應准許。又系爭拆除執照既非相對人更新會
    核發，抗告人以其為相對人聲請裁定停止執行，自非合法等，而駁回抗告人停止
    執行之聲請，經核無不合。抗告人執詞主張系爭房屋經拆除，即難回復原貌，非
    金錢賠償可比，不應許相對人任意拆除云云，殊無可採。至拆除執照是否無效，
    係屬本案訴訟，准否停止執行之裁判，無庸待本案訴訟終結，抗告人執此指摘原
    裁定不當，非有理由，應予駁回。
三、依行政訴訟法第二百七十二條、第一百零四條、民事訴訟法第四百九十二條第一
    項、第九十五條、第七十八條，裁定如主文。
中　　華　　民　　國　　九十一　　　年　　　十二　　　月　　　二十　　　日
                    最 高 行 政 法 院  第 一 庭
                                審 判 長 法  官　　　黃　綠　星
                                         法  官      高  啟  燦
                                         法  官　　　蔡　進　田
                                         法  官　　　黃　璽　君
                                         法  官　　　廖　宏　明
右  正  本  證  明  與  原  本  無  異
　　　　　　　　　　　　　　　　　　　　 法院書記官　邱  彰  德
中　　華　　民　　國　　九十一　　　年　　　十二　　　月　　　二十　　　日
